

+52 747 133 38 71



rrrrebolledohdz@gmail.com



https://rafael-de-jesus.com

Chilpancingo de los bravos, Gro

LENGUAJES Y FRAMEWORKS

- Javascript
- Typescript
- HTML y CSS
- PHP
- ReactJS
- Angular
- Vue 2 >
- NodeJS
- NestJS
- Laravel 5 >
- Nuxt
- TailwindCss

HERRAMIENTAS

- Git & Github
- Bitbucket
- Jira
- AWS
- Postman
- Slack

IDIOMAS

- Español Nativo.
- Inglés Técnico.

Rafael de Jesús Rebolledo Hernández

Desarrollador web

PERFIL PROFESIONAL

Soy un profesional en desarrollo web full-stack con 5 años de experiencia, con especialización en JavaScript y PHP, me he distinguido por colaborar y dirigir proyectos de pequeña a mediana escala. Capacidad de trabajo en equipo, toma de decisiones, resolución de conflictos, adaptación a los cambios y aprendizaje constante.

EXPERIENCIA LABORAL

INNOHUB MÉXICO - CDMX REMOTO

Desarrollador Full Stack Js

Junio 2022 - Marzo 2023

Funciones y logros:

- Implementación de pasarela de pagos.
- Desarrollo de nuevos módulos para la plataforma.
- Migración de datos de base de datos no relacional a relacional.

SISTEM Gpr S.A de C.V. - Chilpancingo de los bravos, Gro

Desarrollador Full Stack

Noviembre 2020 - Mayo 2022

Funciones y logros:

- Administración de servidores Linux
- Desarrollo de APIs Rest.
- Refactorización y revisión de código.
- Despliegue de webs apps.
- Desarrollo de landing page.
- SEO para sitio web.
- Sistema para gestión y creación de estimaciones de obra, Proyecto Mithra México.

Corporativo Tiendas Neto - CDMX

Desarrollador Front-End Angular

Julio 2020 - Diciembre 2020

Funciones y logros:

- Módulo para devolución de mercancía centros de distribución.
- Módulo de aclaraciones de devoluciones.
- Reportes PDF.

EDUCACIÓN

Instituto Tecnológico de Chilpancingo.

Agosto 2013 - diciembre 2018

Título de grado en Ingeniería en Sistemas Computaciones